# 生物资产类别的转换

提问人：rainy418 时间：2012-10-19 17:45:33
准则讲解原文：“(三)生物资产转换 生物资产改变用途后的成本应当按照改变用途时的账面价值确定，也就是说，将转出生物资产的账面价值作为转入资产的实际成本。通常包括如下情况：1.产畜或役畜淘汰转为育肥畜、或者林木类生产性生物资产转为林木类消耗性生物资产时，按转群或转变用途时的账面价值，借记“消耗性生物资产”科目，按已计提的累计折旧，借记“生产性生物资产累计折旧”科目，按其账面余额，贷记“生产性生物资产”科目。已计提减值准备的，还应同时结转已计提的减值准备。育肥畜转为产畜或役畜、或者林木类消耗性生物资产转为林木类生产性生物资产时，应按其账面余额，借记“生产性生物资产”科目，贷记“消耗性生物资产”科目。已计提跌价准备的，还应同时结转跌价准备。” 问题：消耗性生物资产转为林木类生产性生物资产时，为什么按照账面余额来转换？计提的跌价准备，如何结转呢？第一句话明明说了“生物资产改变用途后的成本应当按照改变用途时的账面价值确定”。

回答人：chenyiwei
“已计提跌价准备的，还应同时结转跌价准备”这句话就已经说明了是按照帐面价值进行结转的。因为生产性生物资产核算中需要分别设置原值和累计折旧、减值准备科目，核算较细，准则讲解中的表述说明在其他生物资产转为生产性生物资产时，按原帐面余额转为原值，同时原有减值准备转为生产性生物资产的减值准备。